【裁判字號】    90,自,384
【裁判日期】    901121
【裁判案由】    傷害
【裁判全文】
臺灣高雄地方法院刑事判決                            九十年度自字第三八四號
    自  訴  人  王安全
    自訴代理人  石宗立律師
                蔡政宏律師
    被      告  戊○○
    選任辯護人  莊進祥
右列被告因傷害案件，經自訴人提起自訴，本院判決如左：
    主    文
戊○○無罪。
    理    由
一、自訴意旨係以：自訴人王安全係在高雄市○○區○○街六九一號開設玉馨店鋪，
    被告戊○○係在同街六九五號開設馬玉山店鋪，雙方僅有一巷道之隔，且均係經
    營禮塔及壽桃等祭祀商品。於民國九十年二月十日上午八時許，因不知名之客戶
    向被告詢問購買祭祀用品事宜，經自訴人對於該客戶加以回應後，被告竟不明事
    理出手毆打自訴人，致自訴人受有前額、鼻翼及上唇紅腫傷等傷害。因而認自訴
    人係涉犯刑法第二百七十七條第一項之傷害罪嫌云云。
二、按犯罪事實應依證據認定之，無證據不得認定其犯罪事實；復不能證明被告犯罪
    者，應諭知無罪之判決，刑事訴訟法第一百五十四條、第三百零一條第一項分別
    定有明文。次按認定不利於被告之事實，須依積極證據，苟積極證據不足為不利
    於被告事實之認定，即應為有利於被告之認定，更不必有何有利之證據。另告訴
    人之指訴，係以使被告受刑事訴追為目的，是其陳述是否與事實相符，仍應調查
    其他證據以資審認。最高法院分別著有三十年上字第八一六號及五十二年臺上字
    第一三００號判例足資參照。
三、本件訊據被告堅詞否認有何傷害之犯行，辯稱：「當天是我與自訴人發生口角，
    自訴人的兒子王榮三就毆打我太太，我沒有毆打自訴人，之後我們有至民族派出
    所製作筆錄，自訴人也有到場。自訴人的身上並沒有受傷。」等語。經查：本院
    質之證人庚○○即高雄市三民區灣興里十四鄰鄰長、甲○○即高雄市三民區灣興
    里里長、丙○○即高雄市三民區灣中里里長、乙○○即被告鄰居、己○○○即被
    告鄰居及丁○○即被告員工等六人於本院調查時均到庭證稱：「當天被告與自訴
    人有發生口角，但並沒有打架，自訴人也沒有受傷。」（見本院九十年九月十日
    訊問筆錄）等語，核與證人王哲輝即高雄市政府警察局保安大隊督察組警員於本
    院調查時到庭證稱：「九十年二月十日上午十點多我上班時，當我接獲有人打架
    之事時，我們有至現場，被告的太太遭自訴人之子王榮三毆傷。我有看到自訴人
    在場，我沒有注意到他身上有無受傷。」（見本院九十年十月二十二日訊問筆錄
    ），及證人邱進德即高雄市政府警察局楠梓分局翠屏派出所警員（前任職於三民
    第二分局民族派出所）於本院調查時亦到庭證述：「當時在派出所時，我只有寫
    工作紀錄簿，那時有自訴人、自訴人的兒子、被告、被告的太太均有在場，我沒
    有注意到自訴人臉部或身上有無受傷。」（見本院九十年十月二十二日訊問筆錄
    ）等情大致相符，再參諸高雄市政府警察局三民第二分局員警工作紀錄簿內僅記
    載：「自訴人王榮三之子出面傷害被告之妻子蔡林金枝，致蔡林金枝受有手部、
    腹部及胸部等部位受傷。」，並未敘及被告毆打自訴人一事，有該員警工作紀錄
    簿影本一紙在卷可按，足認被告前揭辯稱係自訴人之子毆打伊太太，及伊當時並
    未出手毆打自訴人等語，應堪採信。再查：自訴人於本院九十年八月二十九日調
    查時到庭陳稱：「我當天是上午八時許至余建興耳鼻喉科診所先行止血，再於上
    午十一時許前往林進興醫院複診。」、復於本院同年九月十日調查時到庭證稱：
    「我是在當天上午八時四十分許至余建與耳鼻喉科診所先行止血，及於上午十一
    時許前往林進興醫院複診。」，嗣經本院向余建興耳鼻喉科診所函查自訴人係於
    九十年二月十日何時前往就診，經該診所函覆自訴人係於該日上午九時三十分因
    右側鼻腔內有血塊合併流鼻血來院就診，有該所說明書一紙在卷可稽，是自訴人
    就其何時前往余建興耳鼻喉科診所先行止血乙節之時間前後陳述不一，且與余建
    興耳鼻喉科診所函覆之就診時間未合；再經本院向林進興醫院函查自訴人於九十
    年二月十日何時前往就醫，經該院以進字第九００九一九０一號函函覆自訴人係
    於該日下午四時五十九分至本院就診，有該函文一紙附卷可稽，亦與自訴人指稱
    伊係於當日上午十一時前往林進興醫院複診之時間相左；另觀之自訴人所提出之
    林進興醫院驗傷診斷書內記載自訴人受有前額、鼻翼及上唇紅腫傷，亦與上開余
    建興耳鼻喉科診所函覆之說明書內記載右側鼻腔內有血塊合併流鼻血等傷害情形
    有別，基此，自訴人所受之上揭傷害是否即為被告毆打所致，即非無疑。末查：
    雖證人劉琪森、方存宇、林鼎翔及陳銘珠等四人於本院九十年九月十日調查時到
    庭均證稱：「被告與自訴人有發生爭吵，雙方有發生打架，自訴人有受傷。」等
    情，惟經本院隔離訊問證人劉琪森、方存宇、林鼎翔及陳銘珠等四人，「問：被
    告及自訴人係在何處打架？證人劉琪森、陳銘珠答：在自訴人店門口。證人方存
    宇、林鼎翔答：在鼎山街與巷子轉角口。」，則證人劉琪森、方存宇、林鼎翔及
    陳銘珠等四人，就自訴人與被告係在何處發生毆打乙節之證述不一，是證人劉琪
    森、方存宇、林鼎翔及陳銘珠等四人前開證稱被告與自訴人有發生毆打，自訴人
    並受有傷害等語應係迴護自訴人之詞，自無足採。此外，本院復查無其他積極證
    據足資證明被告有何自訴人所指之傷害犯行，揆諸首開法條及判例之說明，不能
    證明被告犯罪，依法自應諭知無罪之判決。
據上論斷，應依刑事訴訟法第三百四十三條、第三百零一條第一項前段，判決如主文
。
中      華      民      國      九十      年    十一    月    二十一    日
                                  臺灣高雄地方法院刑事第七庭
                                      法  官  蔡  正  雄
右正本證明與原本無異。
如不服本判決，應於判決送達後十日內，向本院提出上訴狀。
          書記官  許  雅  惠
中      華      民      國      九十      年    十一    月    二十一    日


司法院資訊處製作；財團法人民間司法改革基金會備份。
